【裁判字號】    91,交聲,1329
【裁判日期】    920423
【裁判案由】    違反道路交通管理處罰條例聲明異議
【裁判全文】
臺灣臺北地方法院交通事件裁定                  九十一年度交聲字第一三二九號
    原處分機關  台北市交通事件裁決所
    異  議  人
    即受處分人  甲○○
右列受處分人因違反道路交通管理處罰條例案件，對於台北市交通事件裁決所中華民
國九十一年九月九日所為之處分（原處分案號：北市裁三字第車裁二二─Ｉ0000
0000號），聲明異議，本院裁定如左：
    主      文
原處分撤銷。
甲○○不罰。
    理      由
一、按報廢登記之汽車仍行駛者，處汽車所有人新台幣（下同）三千六百元以上七千
    二百元以下罰鍰，並禁止其行駛；車輛並沒入之，民國九十二年一月二日修正前
    之道路交通管理處罰條例第十二條第一項第十款、第二項分別定有明文（按：九
    十二年一月二日該條文此部分之法文文字並未變更，僅將罰鍰提高至三千六百元
    以上一萬零八百元以下）。次按，本條例關於車輛所有人之處罰，如應歸責於車
    輛駕駛人者，處罰車輛駕駛人，同條例第八十五條第二項亦有明文。
二、訊據異議人即受處分人甲○○堅決否認有右揭行為，辯稱：已交付該車予其妹顧
    彩賢使用，其已不再是車主，該部車若有違規，不應歸責於其云云。
三、經查：本件受處分人甲○○所有之上開車牌號碼ＡＵ－四三五七號自用一般小客
    貨車，係由駕駛人賴文正駕駛，於九十一年四月十三日十七時五十分許，行經彰
    化縣秀水鄉○○村○○街七號前，因行駛已報廢之汽車（該車已於八十九年八月
    一日報廢），經彰化縣警察局鹿港分局員警林志成以駕駛人賴文正有違反行為時
    道路交通管理處罰條例第十二條第一項第十款規定之行為，掣單舉發。原處分機
    關台北市交通事件裁決所嗣於九十一年九月九日裁處受處分人罰鍰七千二百元等
    情，固有彰化縣警察局彰警交字第Ｉ00000000號舉發違反道路交通管理
    事件通知單影本及台北市交通裁決所上開裁決書一份附卷可稽。惟當時該車係由
    賴文正行駛，而非由該車之所有人駕駛，此觀卷附之舉發違反道路交通管理事件
    通知單自明，其上並已記載本件違規行為人乃「駕駛人賴文正」，並經賴文正簽
    名無誤，則依前開說明，本件交通違規應歸責於駕駛人賴文正，乃原處分機關於
    汽車駕駛人賴文正未於所指定應到案日期（即九十一年四月二十八日）前到案下
    ，逕對車輛所有人之受處分人裁處罰鍰，於法未合。是本件異議為有理由，原處
    分應予撤銷，另諭知受處分人不罰。
據上論斷，應依道路交通案件處理辦法第二十條，裁定如主文。
中      華      民      國      九十二      年    四    月    二十三    日
                                        臺灣臺北地方法院交通法庭
                                            法  官  黃  紹  紘
右正本證明與原本無異。
如不服本裁定，應於送達後五日內，向本院提出抗告狀。
                                            書記官  劉  新  怡
中      華      民      國      九十二      年    四    月    二十三    日


司法院資訊處製作；財團法人民間司法改革基金會備份。
